臺灣彰化地方法院刑事判決　　　　　　　96年度訴字第1112號
公　訴　人　臺灣彰化地方法院檢察署檢察官
被　　　告　乙○○
　　　　　　　　　　（現羈押於臺灣彰化看守所）
選任辯護人　張奕群律師
上列被告等因違反毒品危害防制條例案件，經檢察官提起公訴（
96年度偵字第2223號），本院判決如下：
    主  文
乙○○共同販賣第一級毒品，累犯，處無期徒刑，褫奪公權終身
。扣案之第一級毒品海洛因肆包（合計淨重零點伍玖公克），沒
收銷燬之；販賣第一級毒品所得新臺幣玖萬玖仟伍佰元，沒收之
。又轉讓第一級毒品，累犯，處有期徒刑壹年陸月。應執行無期
徒刑，褫奪公權終身。扣案之第一級毒品海洛因肆包（合計淨重
零點伍玖公克），沒收銷燬之；販賣第一級毒品所得新臺幣玖萬
玖仟伍佰元，沒收之。
    事  實
一、乙○○（綽號老牛）前於民國88年間，曾因違反槍砲彈藥刀
    械管制條例案件，經本院判處有期徒刑5年確定，而其入監
    服刑後，於91年1月10日因假釋付保護管束而出監，於93年3
    月17日因保護管束期滿未經撤銷而視為執行完畢。竟仍不知
    悔改，明知海洛因、甲基安非他命分別為毒品危害防制條例
    第2條第2項第1款、第2款所列管之第一級、第二級毒品，不
    得非法持有、轉讓及販賣，竟仍自民國95年9月間某日起，
    單獨（自95年9月間某日起至同年10月間某日止）或與庚○○共同（自95年10月間某日起至96年1月初某日止，庚○○
    綽號阿弟，現由本院另案審理中）基於販賣第一級毒品海洛
    因以牟利之犯意聯絡，以其所使用之門號0000-000000號行
    動電話為聯絡工具，由購毒者撥打其上開門號行動電話並約
    定相關購毒之細節後，其再自行或指派庚○○前往約定地點
    販賣海洛因之方式，而為下述販賣海洛因之犯行：
（一）甲○○（綽號眼鏡）與丙○○係男女朋友，兩人均染有施
      用海洛因之惡習，渠等遂自95年9月間某日起，至96年1月
      初某日止，推由甲○○利用丙○○所使用之門號0000-000
      000號行動電話撥打乙○○之上開門號行動電話，而與乙○○約定欲購買之海洛因數量及交易地點後，由乙○○自
      行或指派庚○○前往甲○○位於彰化縣和美鎮○○路9號
      之居所、該居所附近之土地公廟或位於彰化縣和美鎮○○
      路、美寮路路口之「萊爾富便利商店」等處，而先後將海
      洛因販賣予甲○○及丙○○共15次，其中5次販賣價格為
      新臺幣（下同）3,000元之海洛因，4次販賣價格為2,000
      元之海洛因，6次販賣價格為1,000元之海洛因。
（二）丁○○（綽號臭埔仔）自95年9月間某日起，至同年11月4
      日止，利用其所使用之門號0000-000000號行動電話撥打
      乙○○之上開門號行動電話，而與乙○○約定欲購買之海
      洛因數量及交易地點後，由乙○○自行或指派庚○○前往
      丁○○位於彰化縣鹿港鎮人和巷44號住處，或由丁○○前
      往乙○○位於彰化縣和美鎮○○路○段324號之住處後，由
      乙○○或庚○○先後將海洛因販賣予丁○○共10次，每次
      均販賣重量為4分之1臺錢、價格為6,000之海洛因。
（三）戊○○（為丁○○之兄）先後於95年10月6日、同年11月1
      7日，利用其所使用之門號0000-000000號行動電話撥打乙○○之上開門號行動電話，而與乙○○約定欲購買之海洛
      因數量及交易地點後，第1次由乙○○自行前往彰化縣鹿
      港鎮○○路路旁，販賣價格為2,000元之海洛因予戊○○
      ，第2次乙○○則要求戊○○改撥打庚○○所使用之門號
      0000-000000號行動電話，而與庚○○聯繫後，由庚○○
      前往彰化縣和美鎮某不詳地點，販賣價格為3,000元之海
      洛因予戊○○。
（四）己○○（綽號黑狗、阿志）於95年11月4日，利用其所使
      用之門號0000-000000號行動電話，撥打乙○○之上開門
      號行動電話，而與乙○○約定欲購買之海洛因數量及交易
      地點後，乙○○即與庚○○一同前往位於彰化縣和美鎮○○路之「弘裕紡織廠」附近，販賣價格為3,000元之海洛
      因予己○○。而自該次交易後，乙○○即要求己○○改撥
      打庚○○所使用之門號0000-000000號行動電話，而推由
      庚○○代其處理販賣海洛因予己○○之事宜。己○○即自
      95年11月間某日起至96年1月間某日止，利用其所使用之
      行動電話，撥打庚○○所使用之上開門號行動電話，而與
      庚○○約定欲購買之海洛因數量及交易地點後，庚○○即
      將乙○○已事先包裝好之海洛因，帶至位於彰化縣和美鎮
      ○○路之「全家便利商店」外、位於彰化縣和美鎮○○路
      之「弘裕紡織廠」等處，先後販賣海洛因予己○○5次，
      每次均販賣價格為500元之海洛因。
    此外，乙○○另基於轉讓第一級毒品海洛因之犯意及轉讓第
    二級毒品甲基安非他命之接續犯意，於95年12月間之某數日
    內，在其彰化縣和美鎮○○路○段324號住處內，2次將重量
    約4分之1錢之甲基安非他命轉讓給黃登賢，另1次則將價格
    約500元之海洛因及重量約4分之1錢之甲基安非他命轉讓給
    黃登賢。案經員警接獲線報，乃報請對乙○○所使用之上開
    門號行動電話施以通訊監察，並循線於96年3月1日下午5時2
    5分許，在彰化縣彰化市○○○街與平和九街口查獲乙○○
    ，並扣得海洛因4包（合計淨重0.59公克）及販毒所得合計
    99,500元（共扣得175,000元，其中75,500元非販毒所得）
    。
二、案經彰化縣警察局和美分局報告臺灣彰化地方法院檢察署檢
    察官偵查起訴。
    理  由
一、訊據被告乙○○固坦承上揭轉讓第一級毒品海洛因及第二級
    毒品甲基安非他命之犯行，惟矢口否認有何販賣第一級毒品
    海洛因之犯行，辯稱：門號0000-000000號行動電話並非伊
    使用，伊確實有拿海洛因給丙○○及甲○○，但並不是買賣
    ，因為他們說他們在大陸有海洛因，所以叫伊先借他們海洛
    因，等他們去大陸拿回海洛因後，再還給伊；丁○○及戊○○是兄弟，伊與他們會一起合資購買海洛因，因為這樣買到
    的海洛因品質會比較好，又戊○○曾經表示要向伊購買海洛
    因，但伊拒絕；至於己○○部分，伊是有時會去己○○家中
    ，己○○會請伊吃燕窩，之後伊才拿海洛因請己○○施用云
    云。辯護人則為被告辯護稱：證人丙○○、甲○○、戊○○
    於審理時所證，與渠等於偵訊中所證，關於被告販賣海洛因
    之次數、數量及交易之地點等細節，前後均不相符，且與通
    訊監察譯文有若干不符之處，實難以採信，另證人丁○○、
    己○○於審理時已證述並未向被告購買海洛因等語明確，請
    諭知被告無罪之判決。經查：
（一）按證人丙○○、甲○○、丁○○、戊○○及己○○於警詢
      時之證述，屬被告以外之人於審判外向司法警察所為之言
      詞供述，且辯護人認此部分不具有證據能力，故依刑事訴
      訟法第159條第1項之規定，此部分應不具有證據能力。至
      本案下揭引用之其他供述證據及非供述證據，均經本院依
      法踐行調查證據程序，而公訴人、被告及辯護人均同意各
      該證據具有證據能力，且亦查無依法應排除其證據能力之
      情形，是後述所引用其他證據之證據能力均無疑義，合先
      敘明。
（二）被告上開販賣第一級毒品海洛因之犯行，已據證人丙○○
      、甲○○及戊○○於偵查、本院審理中及證人丁○○、己○○於偵查中證述甚詳，而證人丁○○、戊○○於偵查中
      復分別指認被告及庚○○之照片即為販賣渠等海洛因之綽
      號「老牛」及「阿弟」之人，亦有嫌犯照片指認表4張及
      指認照片6張附卷可按；再扣案之白粉4包，經送請法務部
      調查局鑑定結果，確係海洛因無訛，合計淨重0.59公克，
      有該局96年3月31日調科壹字第09623029720號鑑定通知書
      1紙在卷可參；此外復有臺灣彰化地方法院檢察署95年彰
      檢榮敏聲監字第481號、聲監續字第497號、第555號、第
      603號、第665號、第721號及96年彰檢榮敏聲監續字第5號
      通訊監察書影本各1份、門號0000-000000號行動電話之通
      訊監察譯文1份、門號0000-000000號、0000-000000號行
      動電話之通聯調閱查訊單各1紙、甲○○記載之阿兄帳目
      一覽表影本2紙附卷，以及海洛因4包（合計淨重0.59公克
      ）、販毒所得99,500元扣案足資可證，已堪認定被告此部
      分犯行。另被告上開轉讓第一級毒品海洛因及第二級毒品
      甲基安非他命之犯行，除據被告自承在卷外，並據證人黃
      登賢於偵查中結證甚詳，且證人黃登賢於偵查中亦指認被
      告照片即為轉讓其海洛因及甲基安非他命之人，有指認照
      片1張附卷可稽，堪認被告此部分之自白與事實相符，是
      以被告此部分犯行之事證已臻明確。
（三）查門號0000-000000號行動電話自95年9月間起至96年1月
      初止，確係由被告所使用乙節，業據證人龐宗玲於偵查中
      證述：「我的電話中〈老公0000-000000〉是乙○○所使
      用。我去年10月份剛認識他時，他有用過該電話，去年12
      月底至今年1月初，我和他同居時，電信公司通知要停掉
      ，因為那是易付卡，乙○○除了該線電話外，還使用0000
      -000000號」等語在卷，核與證人甲○○、戊○○、丁○○、己○○於偵查中證稱：門號0000-000000號行動電話
      係綽號「老牛」之男子使用，而「老牛」即是被告等語相
      符，此外並有龐宗玲所持用行動電話內之通訊錄照片2張
      附卷可佐，足認自95年9月間起至96年1月初止，被告確為
      門號0000-000000號行動電話之使用人無誤，是以被告辯
      稱門號0000-000000號行動電話並非伊使用云云，尚難採
      信。
（四）被告雖辯稱伊雖曾拿海洛因給甲○○及丙○○，但並非販
      賣，只是先借給他們云云，惟證人甲○○及丙○○於偵查
      及本院審理時均明確證述渠等確係拿錢向被告及庚○○購
      買海洛因，並非借用之關係等語明確，且依卷附之上揭門
      號0000-000000號行動電話通訊監察譯文，證人甲○○確
      曾使用門號0000-000000號行動電話撥打被告所使用之上
      開門號行動電話，而與被告聯繫交易海洛因之細節如下：
      『95年10月9日21時許：「Ｂ（甲○○）：喂！兄仔！
      Ａ（乙○○）：是。Ｂ：你可以用1仔給我嗎？Ａ：好啦
      ！我等一下打電話給你。Ｂ：喔好！」；95年10月9日
      21 時8分許：「Ｂ（甲○○）：喂！兄仔！Ａ（乙○○）
      ：你過來我說的那裡。Ｂ：你說的那裡我不知道。Ａ：土
      地公伯那裡。Ｂ：是，我住在這裡而已。Ａ：過去那裡，
      你點個香，我就到了。Ｂ：好。」；95年10月9日21時
      14 分許：「Ｂ（甲○○）：喂！兄仔！Ａ（乙○○）：
      你有要來嗎？Ｂ：有啊，不是在德美路這裡嗎？Ａ：土地
      公伯這裡啊！Ｂ：土地公伯這裡？夜市這裡啊！Ａ：不是
      那一間啦！在診所這裡啦！Ｂ：你說哪一邊？Ａ：德美路
      這裡。Ｂ：喔我知道了，診所那裡轉進去嗎？Ａ：在診所
      對面不是有一間診所嗎！電話中都要講這麼明，我那天在
      跟你講你都沒有再聽！Ｂ：好我馬上到。」；95年10月
      10日20時17分許：「Ａ（乙○○）：喂！Ｂ（甲○○）：
      兄仔！跟昨天一樣。Ａ（乙○○）：跟昨天一樣？Ｂ：嗯
      ！3千。Ａ：這樣喔！我在彰化等一下打電話給你。Ｂ：
      好。」；95年10月10日20時35分許：「Ａ（乙○○）：
      喂！Ｂ（甲○○）：兄仔！剛剛沒接到。Ａ：你來這個美
      寮路跟彰新路這裡。Ｂ：我知道。Ａ：這裡有一家便利商
      店。Ｂ：好啊。Ａ：新開的。Ｂ：我到的話我打給你。Ａ
      ：差不多5到10分鐘？Ｂ：10分鐘好了。Ａ：你是要馬上
      出來嗎？Ｂ：是啊！Ａ：我會叫我一個少年的去啦。」；
      95年10月10日20時47分許：「Ａ（乙○○）：喂！Ｂ（
      甲○○）：萊爾富嗎？Ａ：喔！萊爾富對啦！Ｂ：我到了
      。Ａ：我叫一個少年的過去。Ｂ：這樣喔！我和我七仔啦
      ！」；95年10月11日20時40分許：「Ｂ（甲○○）：喂
      ！阿兄喔！Ａ（乙○○）：是。Ｂ：用81好嗎？Ａ：81喔
      ？我等一下再打給你。Ｂ：好。」；95年10月12日22
      時31分許：「Ｂ（甲○○）：喂！阿兄。Ａ（乙○○）：
      你去夜市那支青紅燈那裡。Ｂ：夜市那支。Ａ：星期六那
      裡。Ｂ：好，81，8分之1。Ａ：好。」；95年10月12日
      22時44分許：「Ａ（乙○○）：你剛剛怎麼沒接。Ｂ（甲○○）：剛剛我被臨檢，你沒看到嗎？Ａ：你不會走喔！
      Ｂ：我電話就是不敢接啊，等著被臨檢。Ａ：有怎樣嗎？
      Ｂ：沒有啦！不然現在怎麼打給你。Ａ：對啦，你看到警
      察車不會先走喔！Ｂ：來不及了，我就被他攔下來了。Ａ
      ：警察車都有在閃，怎麼會來不及。Ｂ：我就停在路邊，
      沒發動停很久，你都沒來就停下來。Ａ：沒啦！你看到警
      察車你就要先走啊！怎麼還停下來！Ｂ：我跟我七仔一起
      啦！沒事啦！Ａ：沒事就好。Ｂ：我還要在這裡還是怎樣
      。Ａ：你現在騎到前面168，你知道嗎？168檳榔攤。Ｂ：
      往前面，往和美嗎？Ａ：好。」；95年11月23日15時44
      分許：「Ａ（乙○○）：喂！Ｂ（甲○○）：阿兄喔！Ａ
      ：怎樣啦！Ｂ：我想跟你撥個1千。Ａ：你在那裡啦？Ｂ
      ：在家。Ａ：我在路上回去再打給你。Ｂ：喔好。」；
      95年11月23日15時59分許：「Ｂ（甲○○）：喂！阿兄。
      Ａ（乙○○）：你在你家喔？Ｂ：對啊。Ａ：你現在馬上
      過來麥當勞這裡。Ｂ：好我馬上到。」；95年11月23日
      21時57分許：「Ａ（乙○○）：喂！Ｂ（甲○○）：阿兄
      ，等一下再跟你處理2張。Ａ：好啦！Ｂ：差不多11點多
      那裡。Ａ：好。」；95年11月23日23時53分許：「Ａ（
      乙○○）：喂！Ｂ（甲○○）：有在這邊嗎？Ａ：怎樣？
      Ｂ：少1個1千，先處理1千就好了。Ａ：1嗎？Ｂ：現在嗎
      ？Ａ：好啦！Ｂ：要怎麼樣？Ａ：我等一下打給你。Ｂ：
      好。」；95年11月24日1時23分許：「Ｂ（甲○○）：
      喂！Ａ（乙○○）：你在那裡？Ｂ：一樣啊在家啊。Ａ：
      過去麥當勞門口。Ｂ：好。Ａ：馬上來。Ｂ：好，阿兄順
      便跟你要2根煙。Ａ：好。Ｂ：謝謝。」』，顯示證人甲○○每次撥打電話予被告時，均直接與被告約定要購買之
      數量（即譯文中顯示之「1 仔」、「3千」、「81」、「1
      千」，此據證人甲○○於偵查中證述在卷）及交易之地點
      ，並無任何借用海洛因之表示；復參諸卷附證人甲○○製
      作之阿兄帳目一覽表，其上記載證人甲○○向被告所購買
      海洛因之數量、時間及已交付、尚賒欠之金額等，更足徵
      被告係基於販賣之意思而將海洛因交付予證人甲○○、丙○○，而非借用關係，顯然被告前開所辯亦係畏罪卸責之
      詞，實難採信。
（五）被告又辯稱伊與戊○○曾一起合購海洛因，戊○○雖曾表
      示要向伊購買海洛因，但伊拒絕云云，惟證人戊○○於偵
      查及本院審理時已明確證述其確曾向被告及庚○○購買海
      洛因等語，且依卷附上揭門號0000-000000號行動電話通
      訊監察譯文，證人戊○○確曾使用門號0000-000000號行
      動電話撥打被告所使用之上開門號行動電話，而與被告聯
      繫交易海洛因之細節如下：『95年10月6日12時36分許
      ：「Ａ（乙○○）：喂！你要出來嗎？Ｂ（戊○○）：好
      。Ａ：喔！Ｂ：好。」；95年10月6日12時50分許：「
      Ａ（乙○○）：喂！Ｂ（戊○○）：欠02啦！Ａ：16嗎？
      Ｂ：對啦！Ａ：16就對了。Ｂ：是。Ａ：好啦。」；95
      年11月17日1時22分許：「Ａ（乙○○）：喂！Ｂ（戊○○）：大仔喔！Ａ：嗯。Ｂ：你有在我們這邊嗎？Ａ：怎
      樣，你小弟是出事喔！Ｂ：沒錯沒錯。Ａ：怎麼沒回來？
      Ｂ：他那個有好幾條。Ａ：什？Ｂ：1條恐嚇的1條詐欺的
      ，這2條，還有1條偷抓雞的。Ａ：去執行了嗎？Ｂ：沒有
      ，是沒去開庭的。Ａ：喔，那要等判決。Ｂ：嗯！Ａ：那
      怎樣？Ｂ：我這裡有3千ㄟ。Ａ：3千…你打給我的少年的
      啊！Ｂ：幾號？Ａ：啊！我的少年的現在在跟人家吵架，
      現在在市內他那個0916。Ｂ：等一下我記一下，0916再來
      。Ａ：601794，你就說你是臭埔他大仔就可以了。Ｂ：好
      。」』，顯示證人戊○○每次撥打電話予被告時，均直接
      向被告表明要購買之數量（即譯文中顯示之「02」、「16
      」、「3千」，此據證人戊○○於偵查中證述在卷），並
      無任何合購海洛因之表示，被告亦未表達任何拒絕之意，
      於95年11月17日時甚至叫證人戊○○直接撥打庚○○之電
      話洽購海洛因，顯然證人戊○○於偵查及本院審理時所證
      應堪採信，至被告前開所辯無非卸責之詞，尚難採信。
（六）被告雖辯稱伊與丁○○係一起合購海洛因云云，惟證人丁○○於偵查中已明確證述其確係向被告購買海洛因，有時
      被告親自拿海洛因到交易地點，有時被告派庚○○拿海洛
      因到交易地點等語，且依卷附上揭門號0000-000000號行
      動電話通訊監察譯文，證人丁○○確曾使用門號0000-000
      000號行動電話撥打被告所使用之上開門號行動電話，而
      與被告聯繫交易海洛因之細節如下：『95年10月4日11
      時11分許：「Ａ（乙○○）：喂！Ｂ（丁○○）：大仔喔
      ！Ａ：是。Ｂ：前天晚上不足你知道嗎？Ａ：怎麼樣不足
      ？Ｂ：08而已ㄟ！Ａ：連袋子總數才08而已喔？Ｂ：實的
      啦！Ａ：好啦，我再補給你。Ｂ：可以喔？Ａ：對啦！Ｂ
      ：晚一點我再過去。Ａ：你要是過來我再補給你。Ｂ：好
      。」；95年10月10日15時41分許：「Ｂ（丁○○）：大
      仔，你有在我們這邊嗎？Ａ（乙○○）：有啊，怎樣？Ｂ
      ：41的要找你。Ａ：這樣喔，等一下打給你好嗎！Ｂ：好
      。」；95年10月11日16時32分許：「Ａ（乙○○）：我
      有留電話給我少年的，他過一下就會打給你。Ｂ（丁○○
      ）：好。Ａ：41嗎？Ｂ：對。Ａ：你直接拿給他就好了。
      Ｂ：好。」；95年10月12日7時5分許：「Ａ（乙○○）
      ：你有在樓下嗎？Ｂ（丁○○）：有啊，到了快1個小時
      了。Ａ：抱歉，開門讓你上來。」；95年10月30日22時
      16分許：「Ａ（乙○○）：喂！Ｂ（丁○○）：在德美路
      這間全家嗎？Ａ：對。Ｂ：我現在在這間的門口。Ａ：你
      再從美寮路這條進來，在閃黃燈這裡。Ｂ：閃黃燈？Ａ：
      美寮路下來，這裡有1支閃黃燈閃啊閃的有沒有？Ｂ：我
      還沒到美寮路。Ａ：你娘…在全家…斷訊。」；95年11
      月3日0時4分許：「Ａ（乙○○）：喂！Ｂ（丁○○）：
      大仔有在我們這邊嗎？Ａ：在市內ㄟ，要簽1支喔？Ｂ：
      對。Ａ：這樣我馬上打給你。Ｂ：好。Ａ：我再叫我的少
      年的跟你約。Ｂ：好。」；95年11月4日18時40分許：
      「Ａ（乙○○）：喂！Ｂ（丁○○）：你有在我們這裡嗎
      ？Ａ：有啊，要回去了。Ｂ：差不多多久。Ａ：一樣嗎？
      我等一下打給你。Ｂ：好。Ａ：不會很久啦！」；95年
      11月4日18時41分許：「Ａ（乙○○）：喂！Ｂ（丁○○
      ）：喂！Ａ：你再10分鐘到之前那個停車場你記得嗎？Ｂ
      ：學校那裡嗎？Ａ：沒有啦！北環那裡啦！Ｂ：好。Ａ：
      你電話要換了啦！Ｂ：好。Ａ：在10分鐘啦。」；95年
      11月4日18時52分許：「Ａ（乙○○）：喂！Ｂ（丁○○
      ）：喂！Ａ：你還沒到喔！Ｂ：還沒，要到了，我現在在
      和美街上。Ａ：全家好了。Ｂ：喔！」』，顯示證人丁○○每次撥打電話予被告時，均直接向被告約定要購買海洛
      因之數量（即譯文中顯示之「08」、「簽1支」、「41」
      ，此據證人丁○○於偵查中證述在卷）及交易地點，並無
      任何合購海洛因之表示，堪認證人丁○○於偵查中所證應
      堪採信，至被告前開所辯無非卸責之詞，不足採信。
（七）被告復辯稱伊只是無償提供己○○海洛因施用，地點是在
      己○○的家中，並未販賣云云，惟證人己○○於偵查中已
      明確證述其確曾向被告購買海洛因，後來被告要求其改撥
      打庚○○之行動電話，而與庚○○聯繫購買海洛因之細節
      等語，且依卷附上揭門號0000-000000號行動電話通訊監
      察譯文，證人己○○確曾使用門號0000-000000號行動電
      話撥打被告所使用之上開門號行動電話，而與被告聯繫交
      易海洛因之細節如下：『95年11月4日14時46分許：「
      Ａ（乙○○）：喂！Ｂ（己○○）：大仔你在睡喔！Ａ：
      對啊！Ｂ：我小漢的啦！Ａ：小漢ㄟ？Ｂ：堯哥那裡有沒
      有？Ａ：喔！Ｂ：你有回來和美嗎？Ａ：什麼？Ｂ：沒有
      啦，想跟你借2千。Ａ：我在市內ㄟ。Ｂ：市內那裡？Ａ
      ：我在秀傳這邊，楊漢民這邊。Ｂ：你有要回來嗎？Ａ：
      還沒ㄟ。Ｂ：你還沒要回來喔！Ａ：對啊！Ｂ：那你大概
      幾點會回來？Ａ：可能要晚一點喔！Ｂ：還是我過去。Ａ
      ：還是我叫人用過去。Ｂ：在哪裡？Ａ：你要用的話3張
      會比較好喔！Ｂ：這樣喔！Ａ：對啊！Ｂ：好啊！不然你
      叫他用好一點的。Ａ：好，你要用3張啦！Ｂ：好，那有
      空間嗎？Ａ：有啦！Ｂ：那要在哪裡？Ａ：我叫他打給你
      。Ｂ：好。」；95年11月4日15時1分許：「Ａ（乙○○
      ）：喂！Ｂ（己○○）：大仔喔，這沒加料吧？Ａ：沒有
      啦！Ｂ：這不能加料ㄟ，不然就漏氣了，這是朋友捧場的
      。Ａ：你先用看看嗎？Ｂ：不能加料ㄟ，不然就漏氣了。
      Ａ：你先用看看嗎，什麼加料？Ｂ：好啦！」；95年11
      月4日18時30分許：「Ａ（乙○○）：喂！Ｂ（己○○）
      ：大仔喔！Ａ：是。Ｂ：你回來了嗎？Ａ：還沒ㄟ。Ｂ：
      那…借6千會比較好嗎？Ａ：那都差不多。Ｂ：都差不多
      喔！Ａ：那都能用1倍以上啦！Ｂ：1倍以上喔，那你有沒
      動過的嗎？Ａ：都嘛有動過，哪有沒動過的。Ｂ：都會動
      喔！Ａ：不是說這樣啦，多少會動的啦！Ｂ：我在家裡。
      Ａ：我在市內，不然去無毛的那裡喔，你有要去無毛那裡
      嗎？Ｂ：沒有，我沒要去那裡，我剛從那裡走而已。Ａ：
      這樣喔！Ｂ：不然你過來和美再打給我。Ａ：好。」；
      95年11月4日18時51分許：「Ａ（乙○○）：喂！Ｂ（己○○）：大仔你會很久嗎？人家在等你ㄟ。Ａ：不會啦！
      我馬上到了。Ｂ：好。」；95年11月4日18時59分許：
      「Ａ（乙○○）：喂！Ｂ（己○○）：大仔喔！Ａ：你在
      哪裡？Ｂ：和頭路你知道嗎？Ａ：知道啊！我在弘裕（紡
      織廠）這裡。Ｂ：弘裕後面不是有幾間新蓋的房子「夢想
      家」？Ａ：後面。Ｂ：不然你在弘裕那裡等我好了。Ａ：
      好。」；95年11月11日9時27分許：「Ａ（乙○○）：
      喂！Ｂ（己○○）：大仔你在睡喔！Ａ：對。Ｂ：你什麼
      時候回去睡。Ａ：現在ㄟ，怎樣？Ｂ：現在要那個啦！
      Ａ：你打給那個。Ｂ：不要啦！我還是找你。Ａ：那就一
      樣的，什麼不要，你很奇怪ㄟ。Ｂ：那就沒有空間啊！Ａ
      ：怎麼可能？Ｂ：跟他拿2次了，跟你拿給我的差很多。
      Ａ：怎麼可能？Ｂ：真的啦！Ａ：東西都是我包的，要用
      時先催一催。Ｂ：那都是之前的喔！Ａ：要用的時候先催
      一催，你聽的懂嗎，那個東西已經來2-3天了，催一催你
      聽的懂意思嗎？Ｂ：0960多少？Ａ：0000-000000。Ｂ：
      好。」』，顯示證人己○○於95年11月4日撥打電話予被
      告時，確與被告約定要購買海洛因之數量（即譯文中顯示
      之「3張」，此據證人己○○於偵查中證述在卷）及交易
      地點（即彰化縣和美鎮○○路之「弘裕紡織廠」），之後
      於95年11月11日，證人己○○再度撥打電話予被告欲購買
      海洛因，表示其已向庚○○買過2次海洛因，但品質不佳
      ，惟被告向其表示毒品均由其包裝，品質均相同，故仍請
      證人己○○撥打門號0000-000000號行動電話（即庚○○
      持用之行動電話）購買海洛因等情，核與證人己○○於偵
      查時所證之情節相符，堪認證人己○○於偵查中所證應堪
      採信，至被告前開所辯當係卸責之詞，實難採信。
（八）證人己○○、丁○○雖於本院審理中翻異前詞，證人己○○改稱：伊不認識被告（後又改稱與被告不熟），卷附門
      號0000-000000號行動電話通訊監察譯文中，門號0000-00
      0000號行動電話之使用人不是伊（後又改稱是伊），伊於
      偵查中因腦筋不清楚才亂說曾向被告購買海洛因云云，證
      人丁○○改稱：伊並未向被告購買海洛因，於偵查中是為
      了配合警察才亂說的云云。惟證人己○○於本院審理時所
      供反覆不一，已堪認其所述非真，再證人己○○、丁○○
      於偵查中對於渠等向被告購買海洛因之細節，證述相當明
      確，而渠等於本院審理時亦均表示於檢察官訊問時，渠等
      均係於自由意識下為陳述，則衡情渠等若非確曾向被告購
      買海洛因，焉能清楚供出上開交易海洛因之細節？何況渠
      等於偵查中所證，與卷附之門號0000-000000號行動電話
      通訊監察譯文亦大致相符，更堪認渠等於本院審理時翻異
      前詞，無非迴護被告之詞，尚難採信。
（九）辯護人雖認證人甲○○、丙○○、戊○○於偵查及本院審
      理時所證，因前後不一，且關於交易海洛因之時間、地點
      等細節，與卷附之門號0000-000000號行動電話通訊監察
      譯文有若干不一致之處，故均不足採信。惟按證人之陳述
      有部分前後不符，或相互間有所歧異時，究竟何者為可採
      ，法院仍得本其自由心證予以斟酌，非謂一有不符或矛盾
      ，即應認其全部均為不可採信（最高法院74年臺上字第
      1599號判例參照）。查證人甲○○、丙○○、戊○○對於
      渠等分別向被告購買海洛因之總次數、金額及交易地點等
      細節，於偵查及本院審理時所供或有出入，與卷附之門號
      0000-000000號行動電話通訊監察譯文，亦有部分不符之
      處，而無法完全確定，然渠等確有向被告購買海洛因，於
      偵查及本院審理時前後所供均相一致，況渠等於向被告購
      買海洛因之時，原未預期將於日後指述被告之犯行，自不
      能期待證人刻意記憶各項細節，則上揭證人事後回憶，難
      免略有模糊之處，自不能因渠等證述之細節略有不同，即
      認其證言全不足採。何況證人甲○○、丙○○、戊○○與
      被告並無怨隙，應無蓄意構陷之理，復參諸卷附之門號00
      00-000000號行動電話通訊監察譯文，亦顯示上揭證人確
      有向被告購買海洛因之情，更堪認渠等證述向被告購買海
      洛因等語，堪以採信，至辯護人前開所辯，則尚乏所據，
      自不足採。
（十）再證人甲○○、丙○○、丁○○、戊○○、己○○及黃登
      賢向被告購買海洛因、無償取得甲基安非他命、海洛因之
      次數、金額，本院認定如下：
１、證人甲○○、丙○○於偵查中均證述自95年9月間某日起，
    至96年1月中某日止，曾向被告購買海洛因數十次，金額為
    1,000元至6,000元不等等語，而無從詳為確認正確之次數及
    數量，惟渠等於本院審理時已明確證述向被告購買海洛因之
    次數約為15次，證人甲○○復證述其中5次交易價格為3,000
    元之海洛因，4次交易價格為2,000元之海洛因，6次交易價
    格為1,000元之海洛因等語；再參諸卷附之門號0000-000000
    號行動電話通訊監察譯文，於95年10月9日至同年11月24日
    間，證人甲○○與被告間已有約7次之交易海洛因紀錄，金
    額1,000元至3,000元不等，復參諸卷附之「阿兄帳目一覽表
    」，顯示證人甲○○與被告於96年1月7日至同年於10日間，
    亦有4次交易海洛因之紀錄，核與證人甲○○於本院審理時
    所證述向被告購買海洛因之次數及數量大致相符，是以本院
    認證人甲○○於本院審理時所證應與事實相符而堪採信。
２、證人丁○○於偵查中證述其自95年9月間某日起，至同年11
    月4日止，向被告購買海洛因10次，每次均購買4分之1錢、
    價格為6,000元之海洛因等語，復參諸卷附之門號0000-0000
    00號行動電話通訊監察譯文，於95年10月4日至同年11月4日
    間，證人丁○○與被告間已有約7次之交易海洛因紀錄，每
    次交易數量均為重量4分之1錢之海洛因，核與證人丁○○於
    偵查中所證述向被告購買海洛因之次數及數量大致相符，顯
    然證人丁○○於偵查中所證應與事實相符而堪採信。
３、證人戊○○於偵查中證述其曾向被告購買海洛因5次，其中
    1次購買價格為3,000元之海洛因，餘4次購買價格為1,000元
    之海洛因等語，其於本院審理時改稱向被告僅購買約2次海
    洛因，每次均購買價格為1,000元之海洛因等語。然觀諸卷
    附之門號0000-000000號行動電話通訊監察譯文，被告確曾
    先後於95年10月6日、同年11月17日各販賣海洛因1次予證人
    戊○○無訛，核與證人戊○○於本院審理時所證相符，是以
    關於被告販賣海洛因予證人戊○○之次數，本院認定為2次
    ；關於數量部分，上揭通訊監察譯文已明確顯示第1次係交
    易價格為2,000元之海洛因（渠等以「02」為暗號），第2次
    則係交易價格為3,000元之海洛因，是以關於被告販賣海洛
    因予證人戊○○之數量，本院即依上揭通訊監察譯文認定之
    ，至證人戊○○於偵查及本院審理時所證而與上揭認定不符
    之處，應係因記憶不清所致，附此敘明。
４、證人己○○於偵查中證述其曾向被告購買海洛因約6次，數
    量為500元至3,000元不等，復參諸卷附之門號0000-000000
    號行動電話通訊監察譯文，被告確曾於95年11月4日販賣海
    洛因1次予證人己○○，交易數量為價格為3,000元之海洛因
    ，顯然該6次交易中，至少有1次係交易價格為3,000元之海
    洛因，至其餘5次交易，因證人己○○係與庚○○聯繫，而
    無相關之通訊監察譯文可佐，故本院依罪疑唯輕原則，認交
    易之數量均為價格500元之海洛因。
５、證人黃登賢於警詢中已證述被告曾於95年12月間，2次將重
    量約4分之1錢之甲基安非他命轉讓予伊，另1次則將價格約
    500元之海洛因及重量約4分之1錢之甲基安非他命轉讓予伊
    等語明確，被告於本院審理時亦坦承上情，本院即依此認定
    之。
（十一）按我國查緝販賣毒品海洛因執法甚嚴，對於販賣海洛因
      者尤科以重度刑責，又販賣海洛因既係違法行為，當非可
      公然為之，亦無公定價格，且容易分裝並增減份量，而每
      次買賣之價量，可能隨時依雙方關係深淺、資力、需求量
      及對行情之認知、來源是否充裕、查緝是否嚴謹、購買者
      被查獲時供述購買對象之可能風險之評估等情形，而異其
      標準，非可一概而論；販賣之利得，除被告坦承犯行或價
      量俱臻明確外，委難察得實情，販賣之人從價差或量差中
      牟利之方式雖異，其意圖營利之販賣行為則同一。是以因
      海洛因量微價高，販賣者率有暴利可圖，茍非意圖販賣營
      利，一般人焉有可能甘冒重度刑責而販賣海洛因，是被告
      有販賣海洛因意圖營利之犯意，自亦足認定。綜上，本件
      事證已臻明確，被告上開販賣第一級毒品海洛因及轉讓第
      一級毒品海洛因、第二級毒品甲基安非他命之犯行，均堪
      以認定。
二、按海洛因、甲基安非他命分別為毒品危害防制條例第2條第2
    項第1款、第2款所列管之第一級、第二級毒品，不得非法持
    有、轉讓及販賣，是核被告乙○○所為，係犯毒品危害防制
    條例第4條第1項之販賣第一級毒品罪、第8條第1項之轉讓第
    一級毒品罪、第8條第2項之轉讓第二級毒品罪。被告持有第
    一級毒品海洛因、第二級毒品甲基安非他命之低度行為，應
    各為販賣、轉讓之高度行為所吸收，均不另論罪。被告與共
    犯庚○○間，就事實欄所示之95年10月間某日起至96年1月
    初某日止之販賣海洛因犯行，有犯意之聯絡及行為之分擔，
    均為共同正犯。又刑事法若干犯罪行為態樣，本質上原具有
    反覆、延續實行之特徵，立法時既予特別歸類，定為犯罪構
    成要件之行為要素，則行為人基於概括之犯意，在密切接近
    之一定時、地持續實行之複次行為，倘依社會通念，於客觀
    上認為符合一個反覆、延續性之行為觀念，於刑法評價上，
    即應僅成立一罪，學理上所稱「集合犯」之職業性、營業性
    或收集性等即具有重複特質之犯罪均屬之，例如經營、從事
    業務、收集、販賣、製造、散布等行為概念者是（最高法院
    95年度臺上字第1079號判決足資參照）；而販毒者於購入毒
    品後，其罪固已成立，惟其為牟暴利，必再於密接時空下反
    覆為出售行為，是毒品危害防制條例第4條第1項之販賣第一
    級毒品罪，本質上即具有反覆性。本案被告意圖營利，於密
    切接近之時、地，販賣第一級毒品海洛因多次，顯係出於反
    覆、延續販賣海洛因之單一行為決意至明，在行為概念上，
    其多次販賣海洛因之行為，應評價認係包括一罪之「集合犯
    」。再被告先後3次轉讓第二級毒品甲基安非他命之犯行，
    亦係於密接之一定時間及空間內反覆所為，已如前述，自亦
    應評價為包括一罪，是被告3次轉讓第二級毒品之犯行，仍
    應以一罪論。另被告曾經同時轉讓交付海洛因及甲基安非他
    命予黃登賢1次，為一行為同時觸犯2罪名，屬於想像競合犯
    ，應依刑法第55條規定，應從一重之轉讓第一級毒品罪處斷
    。查被告前於88年間曾因違反槍砲彈藥刀械管制條例案件，
    經本院判處有期徒刑5年確定，而其入監服刑後，於91年1月
    10日因假釋付保護管束而出監，於93年3月17日因保護管束
    期滿未經撤銷而視為執行完畢等情，有臺灣彰化地方法院檢
    察署刑案資料查註紀錄表及臺灣高等法院被告前案紀錄表各
    1份在卷可按，其受此有期徒刑執行完畢後，5年以內再故意
    犯本件有期徒刑以上之2罪，應依刑法第47條第1項之規定論
    以累犯，且除法定刑為死刑或無期徒刑部分，依法不得加重
    外，其餘均加重其刑。爰審酌被告所為造成毒品海洛因流通
    氾濫，戕害國民身心健康，對於社會治安負面影響甚鉅，又
    於本院審理時仍一再飾詞卸責，態度不佳，及販賣、轉讓毒
    品之期間、次數、數量等一切情狀，就被告販賣第一級毒品
    罪部分量處無期徒刑，就轉讓第一級毒品罪部分，量處如主
    文所示之刑，並依刑法第51條第4款規定，僅執行無期徒刑
    ，另依刑法第37條第1項之規定宣告褫奪公權終身。扣案之
    第一級毒品海洛因4包（合計淨重0.59公克），係查獲之第
    一級毒品，應依毒品危害防制條例第18條第1項前段之規定
    宣告沒收銷燬之。末按毒品危害防制條例第19條第1項規定
    ，犯販賣毒品罪者，其犯罪所得之財物均沒收之，係採義務
    沒收主義，故販賣毒品所得之對價，不問其中成本若干，利
    潤多少，均應全部諭知沒收，貫徹政府查禁煙毒之決心，以
    符立法本旨（最高法院91年度臺上字第2419號判決意旨參照
    ）。查本案扣案之現金175,000元，雖證人龐宗玲於偵查中
    表示係其所有，請求發還云云，惟依證人龐宗玲因無資力而
    依附於被告之租屋處，上開現金係於被告所使用之車牌號碼
    QE-6393號自小客車內查獲，及本件被告出售毒品之數額等
    情觀之，顯然上開金額應係被告所有無訛，又查本件被告販
    賣第一級毒品海洛因所得之對價總共為99,500元，依上開說
    明及毒品危害防制條例第19條第1項之規定，自應從被告上
    開扣得之現金內予以宣告沒收。至其餘之扣案物，因與本案
    無涉，爰不另為沒收之諭知，附此敘明。
據上論斷，應依刑事訴訟法第299條第1項前段，毒品危害防制條
例第4條第1項、第8條第1項、第2項、第18條第1項前段、第19條
第1項，刑法第11條前段、第28條、第55條、第47條第1項、第37
條第1項、第51條第4款，判決如主文。
本案經檢察官郭玄義到庭執行職務。
中　　華　　民　　國　　96　　年　　12　　月　　20　　日
                  臺灣彰化地方法院刑事第七庭
                                  審判長法官  羅永安
                                  法      官  王昌鑫
                                  法      官  紀佳良
以上正本證明與原本無異。
如不服本判決，應於判決送達後10日內，向本院提出上訴書狀，
上訴書狀應「敘述具體上訴理由」，並按他造當事人之人數附繕
本。「切勿逕送上級法院」。
中　　華　　民　　國　　96　　年　　12　　月　　25　　日
                                  書  記  官  詹國立
附錄本案論罪科刑法條：
毒品危害防制條例第四條第一項：
製造、運輸、販賣第一級毒品者，處死刑或無期徒刑；處無期徒
刑者，得併科新臺幣一千萬元以下罰金。
毒品危害防制條例第八條第一、二項：
轉讓第一級毒品者，處一年以上七年以下有期徒刑，得併科新臺
幣一百萬元以下罰金。
轉讓第二級毒品者，處六月以上五年以下有期徒刑，得併科新臺
幣七十萬元以下罰金。
